臺灣桃園地方法院刑事判決　　　　　　　　94年度訴字第84號
公　訴　人　臺灣桃園地方法院檢察署檢察官
被　　　告　甲○○　男　43歲.
　　指定辯護人　本院公設辯護人　吳勇毅
上列被告因毒品危害防制條例案件，經檢察官提起公訴（93年度
毒偵字第3509號），嗣經本院訊問被告後，被告自白犯罪，檢察
官聲請協商判決，經本院合議庭裁定由受命法官改依簡式審判程
序後為協商判決，本院判決如下：
    主  文
甲○○施用第一級毒品，累犯，處有期徒刑捌月，扣案第一級毒
品海洛因貳包（合計淨重零點貳陸公克，空包裝重零點肆伍公克
）、含有海洛因成分之紙捲煙肆支，沒收銷燬之。又施用第二級
毒品，累犯，處有期徒刑肆月，扣案第二級毒品甲基安非他命貳
包（含貳只塑膠袋實稱毛重零點捌壹公克），沒收銷燬之。應
執行有期徒刑拾月，扣案第一級毒品海洛因貳包（合計淨重零點
貳陸公克，空包裝重零點肆伍公克）、含有海洛因成分之紙捲煙
肆支、第二級毒品甲基安非他命貳包（含貳只塑膠袋實稱毛重零
點捌壹公克），均沒收銷燬之。
    事實及理由
一、犯罪事實：甲○○前於民國86年間因賭博案件，經本院以85
    年度易字第5710號判決判處有期徒刑5 月確定，於86年7 月
    4 日執行完畢；於87年間因違反麻醉藥品管理條例案件，經
    臺灣高等法院以86年度上易字第8557號判決判處有期徒刑6
    月確定，於87年3 月27日執行完畢；於87年間因毒品危害防
    制條例案件，經本院以87年度易字第1677號裁定送觀察、勒
    戒後，認無繼續施用毒品之傾向，並以87年度易字第1677號
    判決免刑確定；於88年間因施用毒品案件，經本院以88年度
    毒聲字第3625號裁定送觀察、勒戒後，於88年8 月5 日入戒
    治處所，經觀察期滿認有繼續施用毒品傾向，經本院以88年
    度毒聲字第4938號裁定強制戒治，於88年8 月30日入戒治處
    所執行強制戒治，本院經檢察官聲請以89年度毒聲字第375
    號裁定停止強制戒治，所餘戒治期間付保護管束，於89年2
    月16日出所，復經本院以89年度毒聲字第3455號裁定撤銷停
    止戒治，經提起抗告，經臺灣高等法院以89年度毒抗字第
    560 號駁回抗告確定，於90年12月1 日戒治期滿；另因毒品
    危害防制條例案件經本院以88年度訴字第1095號判決判處應
    執行有期徒刑9 月確定；於90年間復因毒品危害防制條例案
    件經本院以90年度易字第256 號判決判處有期徒刑1 年，上
    開2 罪接續執行，於90年12月2 日入監執行，於92年8 月20
    日縮短刑期執行完畢（構成累犯）；於92年因詐欺案件經本
    院以90年度易字第2223號判決判處有期徒刑3 年，經提起上
    訴，經臺灣高等法院以92年度上易字第1357號判決駁回上訴
    確定，於93年8 月12日入監執行，現仍在執行中。詎其仍未
    戒除毒癮，明知海洛因、甲基安非他命分別係毒品危害防制
    條例所稱之第一級、第二級毒品，不得非法持有及施用，竟
    於93年8 月11日16時許，在桃園縣桃園市○○○街15號2 樓
    ，以將毒品捲入香煙中之方式施用第一級毒品海洛因1 次；
    另於93年8 月10日19、20時許，在同址以自製玻璃吸食器施
    用第二級毒品甲基安非他命1 次。嗣於93年8 月11日22時許
    ，在桃園縣龜山鄉○○街27號某自助冰店內為警查獲，並扣
    得第一級毒品海洛因2 包（合計淨重0.26公克，空包裝重
    0.45 公 克）、含有海洛因成分之紙捲煙4 支、第二級毒品
    甲基安非他命2 包（含2 只塑膠袋實稱毛重0.831 公克）及
    與本案無關之含第二級毒品大麻成分煙草1 包（淨重0.35公
    克，空包裝重0.20公克）。案經桃園縣政府警察局大溪分局
    報請臺灣桃園地方法院檢察署檢察官偵查起訴。
二、證據：
（一）被告甲○○於本院審理中之自白。
（二）卷附桃園縣政府警察局大溪分局偵辦毒品案件被採尿人姓
      名、編號對照表1 紙、昭信科技顧問股份有限公司濫用藥
      物陽性檢體檢驗報告1 紙。
（三）照片2 幀。
（四）扣押物品清單2 紙、法務部調查局鑑定通知書1 紙及行政
      院衛生署管制藥品管理局檢驗成績書1 紙。
三、本件被告已認罪，經檢察官與被告於準備程序達成協商之合
    意，其合意內容為：被告施用第一級毒品海洛因部分願受科
    處有期徒刑8 月；施用第二級毒品甲基安非他命部分願受科
    處有期徒刑4 月，合併應執行有期徒刑10月。經查，上開協
    商合意並無刑事訴訟法第455 條之4 第1 項所列情形之1 ，
    檢察官聲請改依協商程序而為判決，本院爰不經言詞辯論，
    於協商合意範圍內為協商判決，合予敘明。
四、沒收：扣案之第一級毒品海洛因2 包（合計淨重0.26公克，
    空包裝重0.45公克）、第二級毒品甲基安非他命2 包（含2
    只塑膠袋實稱毛重0.831 公克），應依毒品危害防制條例第
    18條第1 項前段規定，均沒收銷燬之；另包裝上開毒品之塑
    膠袋4 個及含有海洛因成分之紙捲煙4 支，因分別與第一級
    毒品海洛因、第二級毒品甲基安非他命於物理外觀上已附合
    為一體而難以析離，亦應依毒品危害防制條例第18條第1 項
    前段規定，均沒收銷燬之。
五、應適用之法條：刑事訴訟法第455 條之4 第2 項、第455 條
    之8 ，毒品危害防制條例第10條第1 項、第2 項、第18條第
    1 項前段，刑法第11條前段、第47條、第51條第5款。
六、本判決除有刑事訴訟法第455 條之4 第1 項第1 款、第2 款
    、第4 款、第6 款、第7 款所定情形之一，或違反同條第2
    項規定者外，不得上訴。
七、如不服本件判決，得自收受判決送達後10日內，向本院提出
    上訴書狀，上訴於第二審法院。
中　　華　　民　　國　　94　　年　　3 　　月　　25　　日
                  刑事第二庭    法　官　鄭吉雄
以上正本證明與原本無異。
如不服本判決，應於判決書送達後10日內，向本院提出上訴狀（
應附繕本），上訴於臺灣高等法院。
                                書記官  陳慧玲
中　　華　　民　　國　　94　　年　　3 　　月　　25　　日
附錄法條：
毒品危害防制條例第10條第1項、第2項
施用第一級毒品者，處六月以上五年以下有期徒刑。
施用第二級毒品者，處三年以下有期徒刑。
